Minutes et répertoires du notaire Armand Vital DUMAS, 19 novembre 1844 - 6 janvier 1866 (étude XXXII)
Archives nationales
- Répertoire(s) de Armand Vital DUMAS, 29 avril 1844 - 22 mai 1867; MC/RE/XXXII/20 - MC/RE/XXXII/26
  - Répertoire. 1849, 26 février - 1852, 27 septembre, 26 février 1849 - 27 septembre 1852; MC/RE/XXXII/21
    - Prorogation, délai de remboursement d'emprunt, 20 000 f., 5 septembre 1851
      Or celle-ci est rattachée matériellement à un autre acte conservé dans les minutes de ce même notaire pour la période de mai 1839 (la date exacte de l'autre acte est mentionnée dans la colonne 'minutes' du répertoire du notaire).
    - Mariage, dépôt de pieces., 5 septembre 1851
      Nom, qualité: (M.) Herbaumont, Charles Alphonse.
      Or celle-ci est rattachée matériellement à un autre acte conservé dans les minutes de ce même notaire pour la période de août 1851 (la date exacte de l'autre acte est mentionnée dans la colonne 'minutes' du répertoire du notaire).
    - Proces-verbal d'enchères, vente, adjudication d'un fonds de restaurant, 150 f, Paris (Paris) boulevard Bonne-Nouvelle X rue de Clery, 100., 6 septembre 1851
      Nom, qualité: (Mme ou Mlle) Chosson, Marie Therese Desiree.
      Domicile: Paris (Paris) avenue Chateaubriand, 5
    - Quittance, acompte de prix de maison, 10049 f, Paris (Paris) rue Saint-Denis, 172., 10 septembre 1851
      Nom, qualité: (M.) Bodelin, Charles Hippolyte.
      Domicile: Paris (Paris) rue Saint-Denis, 172
    - Proces-verbal d'enchères, vente, adjudication de fonds de nourrisseur, 160 f, Paris (Paris) rue du Faubourg-St-Denis, 65., 10 septembre 1851
      Domicile: Batignolles (les) (Paris) avenue de Clichy, 68.
      Nom, qualité: (M.) Florentin, Jean Sebastien.
      Domicile: Paris (Paris) rue de Fleurus, 7
      Or celle-ci est rattachée matériellement à un autre acte conservé dans les minutes de ce même notaire pour la période de septembre 1851 (la date exacte de l'autre acte est mentionnée dans la colonne 'minutes' du répertoire du notaire).
    - Decharge, dépôt, somme, 9547 f., 10 septembre 1851
    - Transport, indemnite d'assurance., 12 septembre 1851
    - Depot de pieces, adjudication de fonds de restaurateur, prix, 4000 f, Paris (Paris) boulevard Bonne-Nouvelle, 5., 25 septembre 1851
    - Depot de pieces, adjudication de fonds de nourrisseur, 160 f, Paris (Paris) rue du Faubourg-St-Denis, 65., 25 septembre 1851
    - Société, dépôt de pieces, entreprise d'eclairage au gaz de l'hotel des invalides, Paris (Paris) Esplanade des Invalides., 25 septembre 1851
      Nom, qualité: (M.) Cailar, Noel Francois.
      Domicile: Paris (Paris) rue Saint-Martin, 297.
      Domicile: Orleans (Loiret)
    - Succession, inventaire apres décès, continuation., 26 septembre 1851
    - Mariage, dépôt de pieces., 1er octobre 1851
    - Quittance, acompte sur paiement de maison, 14000 f, Paris (Paris) rue Bellefond, 12., 4 octobre 1851
      Nom, qualité: (M.) Poulain, Jacues Alexandre.
      Profession: propriétaire, architecte, Paris (Paris).
      Domicile: Paris (Paris) rue Hauteville, 20.
      Nom, qualité: (M.) Servin, Nicolas Adolphe.
      Profession: corroyeur (marchand), Paris.
      Domicile: Paris (Paris) rue Bellefond, 18
    - Quittance, remboursement d'emprunt, 300 f., 6 octobre 1851
      Nom, qualité: (M.) Letainturier, Isaac.
      Domicile: Paris (Paris) rue Saint-Martin, 256.
    - Succession, partage, ratification., 14 octobre 1851
    - Société en commandite, dépôt de pieces, publication dans la presse de feuilles d'annonces., 17 octobre 1851
    - Quittance, acompte sur paiement de maison, 3000 f, Paris (Paris) rue du Temple, 80., 18 octobre 1851
      Nom, qualité: (M.) Lamaille, Marie Auguste.
      Domicile: Paris (Paris) rue de la Jussienne, 15.
      Nom, qualité: (M.) Decaix, Louis Auguste.
      Domicile: Paris (Paris) rue Saint-Denis, 36
      Or celle-ci est rattachée matériellement à un autre acte conservé dans les minutes de ce même notaire pour la période de janvier 1848 (la date exacte de l'autre acte est mentionnée dans la colonne 'minutes' du répertoire du notaire).
    - Société, dépôt de pieces, fabrication de produits lithographiques., 18 octobre 1851
    - Quittance, acompte sur paiement de maisons (2), 7000 f, Paris (Paris) rue Saint-Denis, 166, Hotel Saint-Magloire, rue Saint-Magloire, 1., 20 octobre 1851
      Domicile: Saint-Gratien (95).
    - Quittance, acompte sur paiement de maison, 10090 f, Paris (Paris) rue du Colisee, 1., 21 octobre 1851
      Nom, qualité: (M.) Forestier de, Philippe Edmond.
      Domicile: Montbard (Côte-d'Or).
      Nom, qualité: (Mme ou Mlle) Michelet de La Chevalerie, Juliette Emma.
      Domicile: Paris (Paris) rue du Colisee, 54.
      Domicile: Paris (Paris) rue du Colisee, 54
    - Succession, dépôt de pieces., 29 octobre 1851
    - Mariage, dépôt de pieces., 29 octobre 1851
    - Convention, emploi d'ouvrier horloger, Manille (philippines)., 8 novembre 1851
      Nom: Maison de Commerce Guichard (jean Achille) E Hijos.
    - Prorogation, delai de remboursement d'emprunt, 11000 f., 10 novembre 1851
      Nom, qualité: (M.) Walckiers, Auguste Eugene.
      Domicile: Paris (Paris) rue des Prouvaires, 10.
      Nom, qualité: (M.) Walckiers, Antoine.
      Domicile: Paris (Paris) rue Boucher, 1 Bis.
      Nom, qualité: (M.) Gabaret, Justin.
      Domicile: Paris (Paris) rue Saint-Louis-en-l'Ile, 69
    - Mainlevee, hypotheque., 25 novembre 1851
      Or celle-ci est rattachée matériellement à un autre acte conservé dans les minutes de ce même notaire pour la période de novembre 1851 (la date exacte de l'autre acte est mentionnée dans la colonne 'minutes' du répertoire du notaire).
    - Quittance de remboursement, rente viagere, 458 f., 27 novembre 1851
      Nom, qualité: (M.) Porlier, Francois Seraphin.
      Profession: passementier, Meriel (95).
      Domicile: Meriel (95).
      Nom, qualité: (Mme ou Mlle) Porlier, Caroline Melanie.
      Nom, qualité: (M.) Sigaux, Benoit.
      Domicile: Paris (Paris) place Vendome, 28
    - Testament, depot., 1er décembre 1851
      Nom, qualité: (Mme ou Mlle) Vienne, Therese.
      Domicile: Paris (Paris) rue Menilmontant, 147.
      Nom, qualité: (M.) Viel, Nicolas Louis.
      Domicile: Paris (Paris) rue Menilmontant, 147
    - Mariage, dépôt de pieces., 13 décembre 1851
    - Decharge, somme, 1230 f., 18 décembre 1851
      Or celle-ci est rattachée matériellement à un autre acte conservé dans les minutes de ce même notaire pour la période de décembre 1851 (la date exacte de l'autre acte est mentionnée dans la colonne 'minutes' du répertoire du notaire).
    - Quittance, remboursement d'emprunt, 11000 f., 22 décembre 1851
      Nom, qualité: (M.) Caudron, Maurice.
      Profession: horloger, Paris (Paris).
      Domicile: Paris (Paris) place Beauveau, 92
      Or celle-ci est rattachée matériellement à un autre acte conservé dans les minutes de ce même notaire pour la période de décembre 1845 (la date exacte de l'autre acte est mentionnée dans la colonne 'minutes' du répertoire du notaire).
    - Decharge, somme, 2000 f., 24 décembre 1851
      Profession: peintre (artiste), Egreville (Seine-et-Marne).
      Domicile: Egreville (Seine-et-Marne).
    - Tutelle, compte., 30 décembre 1851
      Nom, qualité: (Mme ou Mlle) Pottier, Marie Eleonore.
      Relations: veuve de l'intervenant 2, tutrice de l'intervenant 3.
  - Répertoire. 1852, 27 septembre - 1855, 29 novembre, 27 septembre 1852 - 29 novembre 1855; MC/RE/XXXII/22
  - Répertoire. 1855, 29 novembre - 1858, 28 octobre, 29 novembre 1855 - 28 octobre 1858; MC/RE/XXXII/23
  - Répertoire. 1858, 28 octobre - 1860, 31 octobre, 28 octobre 1858 - 31 octobre 1860; MC/RE/XXXII/24
  - Répertoire. 1860, 2 novembre - 1864, 21 octobre, 2 novembre 1860 - 21 octobre 1864; MC/RE/XXXII/25
  - Répertoire. 1864, 21 octobre - 1867, 22 mai, 21 octobre 1864 - 22 mai 1867; MC/RE/XXXII/26
    Répertoire des notaires Armand Vital Dumas (21 octobre 1864 - 6 janvier 1866), Nicolas Eloi Robert (6 janvier 1866 - 22 mai 1867).